臺灣臺南地方法院民事裁定
109年度簡上字第203號
上  訴  人  黃晉輝

訴訟代理人  查名邦律師
            丘瀚文律師
            高亦昀律師
            羅詩婷律師
被  上訴人  郭兆惠
上列當事人間請求返還租賃物等事件，上訴人對於民國109年12
月2日本院109年度簡上字第203號第二審判決提起上訴，本院裁
定如下：
    主  文
上訴駁回。
第三審訴訟費用由上訴人負擔。
    理  由
一、按對於簡易訴訟程序之第二審裁判，提起第三審上訴或抗告
    ，須經原裁判法院之許可。前項許可，以訴訟事件所涉及之
    法律見解具有原則上之重要性者為限。第1項之上訴或抗告
    ，為裁判之原法院認為應行許可者，應添具意見書，敘明合
    於前項規定之理由，逕將卷宗送最高法院；認為不應許可者
    ，應以裁定駁回其上訴或抗告，民事訴訟法第436條之3 第1
    項、第2項、第3項分別定有明文。而所謂「原則上之重要性
    」，係指該訴訟事件所涉及之法律問題意義重大而有加以闡
    釋之必要者而言。蓋適用簡易程序之事件，因其訟爭金額不
    高，或通常不致牽涉複雜之法律問題，基於訴訟經濟之考量
    ，本以不得上訴第三審為原則，惟若為避免法律見解歧異，
    維持法律之安定，暨賡續法官造法之可能性，倘訟爭之簡易
    事件中，涉有「原則上重要性」之法律爭議，遂例外准許提
    起第三審上訴，俾使第三審法院得有解決此等法律爭議之機
    會。因此，倘訟爭之法律問題並非必須最高法院加以闡釋之
    意義重大問題，自無所謂「原則上重要性」可言。
二、本件上訴人提起第三審上訴，上訴意旨略以：原判決未審酌
    上訴人與參加人間是否存有租賃契約、上訴人是否有權占有
    如原審判決附圖編號H所示之門牌號碼臺南市○○區○○○路000
    號石棉瓦房屋及圍牆內小空地(下稱系爭房屋)，已違反民法
    第962條之規定；原判決亦未審酌被上訴人需具系爭房屋處
    分權，方能請求違約金，又未依職權酌減違約金，違反民事
    訴訟法第226條第1項至第3項、民法第252條之規定，故原判
    決顯有適用上開條文錯誤，且所涉及之法律見解具有原則上
    之重要性，爰依法提起上訴等語。並聲明：原判決不利於上
    訴人部分廢棄，前項廢棄部分發回本院更為審理。
三、經查，本件上訴人不服本院於民國109年12月2日所為之判
    決，於109年12月28日提起上訴，其上訴狀內雖表明原判決
    有前開適用民法、民事訴訟法之錯誤。惟本院審理時，依據
    上訴人分別與被上訴人、參加人簽訂之房屋租賃契約書及租
    金收取情形，認定被上訴人、參加人係共同將系爭房屋出租
    予上訴人，足認本院依卷內證據資料而認上訴人應依上開房
    屋租賃契約書約定按月給付違約金新臺幣69,000元予被上訴
    人，並無違誤。況上訴人所陳上開理由，係屬本院認定兩造
    就租賃關係存否所主張之事實、取捨證據當否之問題，要與
    適用法規是否顯有錯誤無涉，且亦無所涉及之法律見解具有
    原則上重要性，而需要最高法院加以闡釋之情事。依此，上
    訴人依民事訴訟法第436條之3第2項規定，提起第三審上訴
    ，自不應准許。
四、綜上所述，上訴意旨無非均在指摘本院前揭第二審判決取捨
    證據、認定事實之職權行使為不當，並無所涉及之法律見解
    具有原則上重要性之情事，上訴人提起第三審上訴，自不應
    許可，應予駁回。
五、據上論結，本件上訴不應許可，依民事訴訟法第436之3第3
    項後段、第95條、第78條，裁定如主文。
中　　華　　民　　國　　110 　年　　2 　　月　　5 　　日
        民事第一庭    審判長法　官  林雯娟
　　　　　
                            法　官  張麗娟
　　　　　　　　　　　　　　　
                            法　官　王鍾湄
以上正本係照原本作成。
如不服本裁定應於送達後10日內向本院提出抗告狀，並應繳納抗
告裁判費新臺幣1,000元整。
中　　華　　民　　國　　110 　年　　2 　　月　　5 　　日
                                書記官　曾怡嘉